臺灣高等法院臺南分院民事判決　九十三年度上易字第二二二號　Ｊ
　　　上　訴　人
　　　即被上訴人　台南縣政府
　　　法定代理人　丙　○　○
　　　訴訟代理人　劉　德　福　律師
　　　上　訴　人　乙　○　○
　　　被 上 訴人　甲　○　○.
　　　訴訟代理人　李　孟　哲　律師
右當事人間請求返還不當得利事件，上訴人對於中華民國九十三年十月十一日臺灣臺
南地方法院九十三年度訴字第六四六號第一審判決提起上訴，本院於九十四年一月二
十五日言詞辯論終結，判決如左：
    主    文
上訴駁回。
第二審訴訟費用由上訴人各自負擔。
    事實及理由
一、按訴狀送達後，原告不得將原訴變更或追加他訴，但擴張或減縮應受判決事項之
    聲明者，不在此限，民事訴訟法第二百五十五條第一項第三款定有明文。本件上
    訴人台南縣政府於起訴時原請求上訴人乙○○應給付新台幣（下同）五十六萬六
    千三百十六元及自起訴狀繕本送達之翌日起至清償日止，按年息百分之五計算之
    利息；嗣上訴人台南縣政府於起訴狀繕本送達後，於九十三年八月二日具狀將本
    金增加為五十七萬五千一百五十六元，利息則減縮自第二準備書狀繕本送達之翌
    日起算，雖本金較原起訴請求之金額為多，然其請求訴訟標的之法律關係仍為同
    一，此屬擴張應受判決事項之聲明，核與民事訴訟第二百五十五條第一項第三款
    規定，尚無不合，應予准許，合先敘明。
二、上訴人台南縣政府主張：
（一）、上訴人乙○○無權占有由上訴人台南縣政府管理之台南縣所有坐落台南市○
　　　　區○○○段二０八九地號如附圖所示斜線部分面積一百零二平方公尺土地、
　　　　同段二０八九之六地號如附圖所示斜線部分面積二一平方公尺土地；被上訴
　　　　人甲○○則無權占有由上訴人台南縣政府管理之台南縣所有坐落台南市○區
　　　　○○段一二０五、一二０五之二地號全部土地合計二八七八平方公尺，依最
　　　　高法院六十一年台上字第一六九五號判例應返還不當得利，依年息百分之五
　　　　計算，上訴人乙○○部分自八十三年一月一日起至九十一年十二月三十一日
　　　　止，計五十七萬五千一百五十六元，被上訴人甲○○部分自八十八年七月一
　　　　日起至九十年十二月三十一日止，計六十六萬一千三百八十七元（其計算方
　　　　式如附表一、二所示），屢催不還，爰依不當得利之法律關係，提起本件訴
　　　　訟。
（二）、本件被上訴人甲○○對於卷附八十八年四月十五日申請書之形式上證據力業
        已自認，則依最高法院十八年上字第一六七九號判例：「原告於起訴原因已
        有相當之證明，而被告於抗辯事實並無確實證明方法，僅以空言爭執者，當
        然認定其抗辯事實之非真正，而應為被告不利益之裁判」。
（三）、本件上訴人台南縣政府未曾同意被上訴人甲○○無權占有系爭一二０五、一
        二０五之二地號土地全部，依最高法院六十一年台上字第一六九五號判例：
        「無權占有他人土地，可能獲得相當於租金之利益為社會通常之觀念」，上
        訴人台南縣政府自屬無須證明被上訴人甲○○所受利益，且上開申請書上載
        明：自八十八年元月一日起改由甲○○使用兩筆土地，顯已移轉占有全部，
        再依附呈之土地補償金收據影本，系爭兩地號不當得利，被上訴人甲○○業
        於八十八年十一月十一日自動繳納同年上半年份，尤不得否認占用全部之事
        實，卷附台南縣縣有土地使用補償金積欠清冊所載，係依省政府所規定之公
        告地價週年百分之五，自八十八年七月一日起至九十年十二月三十一日止計
        算不當得利，揆諸最高法院四十九年台上字第一二三０號及六十一年台上字
        第六九五號判例，並無不當。
（四）、卷附八十七年十二月十八日（二０八九地號）乙○○與林石柱間讓渡書，依
　　　　「四」記載該鐵厝之水、電出讓人需於即日起一個月內辦妥水電錶復水復電
　　　　，否則需原金奉還，並補償三萬元正予受讓人（林石柱），上訴人乙○○又
　　　　自認沒水、沒電，該讓渡契約，顯已解除。
（五）、上訴人乙○○於九十三年六月二日在原審業已自認：約七十八年，伊向別人
        買受系爭二０八九、二０八九之六地號土地使用權。系爭土地上伊有搭建鐵
        皮屋，但該地沒水沒電，伊也從未住過，二０八九地號土地使用權，伊在八
        十七年讓渡給別人云云。該房屋尚未拆除，該上訴人乙○○自八十三年一月
        一日至九十一年十二月三十一日無權占有系爭二０八九、二０八九之六地號
        土地，殊堪認定。
（六）、被上訴人甲○○所具八十八年四月十五日申請書載明為使用補償金，與租賃
        契約無關，上訴人台南縣政府亦未同意其無權占有，揆諸最高法院四十二年
        台上字第四九三號判例精神，自不容該被上訴人主張有權占有。再依民法第
        一百四十八條第二項規定，該被上訴人既未通知上訴人台南縣政府拋棄系爭
        土地之占有，上訴人台南縣政府請求其返還八十八年七月一日至九十年十二
        月三十一日之不當得利即屬正當。
（七）、又依最高法院四十九年台上字第一二三○號判例之同一理由，關於基地計收
        租金之規定，未嘗不可據為計算不當得利之標準，然則依土地法施行法第二
        十五條規定：「土地法第九十七條所謂土地及建築物之總價額、土地價額依
        法定地價，建築物價額依該管市、縣地政機關估定之價額」，平均地權條例
        施行細則第二十一條規定：「公有土地及依本條例第十六條照價收買之土地
        ，以各該宗土地之公告地價，為申報地價，免予申報」，台灣省政府八十一
        年七月十七日八一府財五字第七二三三號函(一)1.租金率調整為商業區及市場
        基地按公告地價年息百分之七．五，其餘一律按公告地價年息百分之五計收
        ，上訴人台南縣政府請求返還之不當得利金額，並無不當。
（八）、並聲明：
　　(一)、原判決不利於上訴人台南縣政府部分廢棄。
　　(二)、被上訴人甲○○應給付上訴人台南縣政府六十六萬一千三百八十七元，及自
　　　　起訴狀繕本送達該被上訴人之翌日起至清償日止，按年息百分之五計算之利
　　　　息。
三、上訴人乙○○於原審則以：伊於七十八年間向他人買受如附圖所示編號Ａ、Ｂ房
　　屋(以下簡稱系爭房屋)之使用權，於本院則以受讓土地當時為空地，因從事建築
　　，僅供放置板模之用，於八十七年始搭蓋鐵皮屋，因無法申請水電於八十七年十
　　二月十八日已將系爭房屋之使用權讓渡給訴外人林石柱，八十七年十二月十八日
　　之後，伊已經沒占用系爭房屋及該房屋所坐落之土地云云，資為抗辯。並聲明：
　　(一)原判決不利於上訴人部分廢棄。
　　(二)右廢棄部分，上訴人台南縣政府在第一審之訴駁回。
四、被上訴人甲○○則以：
（一）、被上訴人並未使用系爭一二○五、一二○五之二地號土地：按當事人主張有
        利於己之事實者，就其事實有舉證之責任。但法律別有規定，或依其情形顯
        失公平者，不在此限，民事訴訟法第二百七十七條定有明文。經查被上訴人
        原計畫興建療養院，而於八十八年一月間向訴外人林金山承買系爭一二○五
        、一二○五之二地號土地之使用權，而於同年四月十五日與林金山向被上訴
        人提出使用之申請函，復經上訴人台南縣政府同意，被上訴人亦繳納八十八
        年一月至六月之收據足資證明，足見兩造間確有合意由被上訴人使用系爭一
        二０五、一二０五之二地號土地，否則上訴人台南縣政府當無核開繳費通知
        予被上訴人，並由被上訴人繳納之理，嗣因情事變更，興建療養院之事迄未
        進行，是被上訴人雖有向上訴人台南縣政府申請使用系爭一二０五、一二０
        五之二地號土地，惟自始至終被上訴人均未占有並使用該二筆土地，則被上
        訴人顯無如上訴人台南縣政府起訴所主張因無權占有而受有利益之情事，則
        上訴人台南縣政府之主張顯無理由。上訴人台南縣政府如認被上訴人有無權
        占有並受有利益之事實，自應就此項事實負舉證責任。
（二）、退一步言，縱認被上訴人有占有並使用上開二筆土地，惟查被上訴人於八十
        八年四月十五日與林金山向上訴人台南縣政府申請使用上開二筆土地，係經
        上訴人台南縣政府同意，已如前述，然就兩造間對上開二筆土地之使用係經
        雙方同意乙節，則被上訴人並非「無法律上原因」占有使用上開二筆土地，
        上訴人台南縣政府主張不當得利之法律關係，請求返還六十六萬一千三百八
        十七元云云，於法洵屬無據。
（三）、另查：「系爭一二○五之二土地有一鐵皮屋及鴿舍，外圍並有鐵皮圍繞，並
        有三棟木造倉庫。一二○五土地現為空地堆置雜物。有一鐵皮屋及磚造平房
        座落部分土地，一二○五土地並未與道路相連。一二○五之二土地西側臨約
        八米之省躬三街，南側臨約六米道路，四週僅有零散之一層或二層樓民房」
        ，此經原審於九十三年七月一日會同兩造現場勘驗，並有勘驗筆錄在卷足稽
        。由勘驗筆錄所載上開二筆土地上之鐵皮屋、鴿舍、鐵皮及木造倉庫．．．
        等地上物均非被上訴人所有，亦非興建療養院之設備，顯係第三人占用所興
        建，則上開二筆土地應係第三人占用，彰彰明甚。上訴人台南縣政府不察，
        亦未舉證證明被告占用之事實，亦未偕同被上訴人至現場指界及點交，徒以
        被上訴人於八十八年間曾與林金山向上訴人台南縣政府申請對上開二筆土地
        之使用，即認無權占有而受有利益，訴請不當得利，顯無理由。
（四）、次按「依不當得利之法則請求返還不當得利，以無法律上之原因而受利益，
        致他人受有損害為其條件，故其得請求返還之範圍，應以對方所受之利益為
        度，非以請求人所受損害若干為準，無權占有他人土地，可能獲得相當於租
        金之利益為社會通常之觀念，是被上訴人抗辯其占有系爭土地所得之利益，
        僅相當於法定最高限額租金之數額，尚屬可採」（六十一年台上字第一六九
        五號參照）。是本件縱認被上訴人有占用使用上開二筆土地，亦應以被上訴
        人實際占用之面積計算「所受之利益」為返還不當得利之範圍，而非以上開
        二筆土地全部面積為計算不當得利之範圍。惟查上開二筆土地之地上物為第
        三人所有，已如前述，則上訴人台南縣政府以系爭土地之全部面積計算不當
        得利之範圍，亦與事實不符，且被上訴人占有上開二筆土地所得之利益，依
        前開最高法院實務之見解，僅相當於法定最高限額租金之數額，從而上訴人
        台南縣政府請求本訴之金額，亦無理由等語，資為抗辯。
（五）、並聲明：上訴駁回。
五、兩造不爭執之事實：
（一）、系爭一二０五、一二０五之二、二０八九、二０八九之六地號土地係由上訴
　　　　人台南縣政府管理之台南縣所有土地。
（二）、被上訴人甲○○與訴外人林金山於八十八年四月十五日共同書立申請書（以
        下簡稱系爭申請書）提交上訴人台南縣政府，該申請書記載：林金山使用台
        南縣政府坐落系爭一二０五、一二０五之二地號縣有土地，自八十八年元月
        一日起改由甲○○使用。應繳納使用補償金自該日起改由甲○○負責繳納。
        被上訴人甲○○並向上訴人台南縣政府繳納八十八年一月至同年六月之使用
        補償金計十一萬五千一百二十元，上訴人台南縣政府則開立「土地補償金收
        入繳款書」給被上訴人甲○○。
（三）、上訴人乙○○與訴外人林石柱於八十七年十二月十八簽訂讓渡書（以下簡稱
        系爭讓渡書；林石柱部分係由其子林宏達代為簽訂），該讓渡書記載：雙方
        就系爭二０八九地號土地與地上物（鐵厝，即系爭房屋）之權利乙事，約定
        如左：．．．一、受讓人（指林石柱）支付價金三十萬元，承接該地與建物
        之權利，且於讓渡書日出讓人如數收訖屬實。．．．四、該鐵厝之水電出讓
        人需於即日起一個月內辦妥水、電錶復水復電，否則需原金奉還，並補償三
        萬元予受讓人。
（四）、系爭房屋坐落於系爭二０八九、二０八九之六地號土地上。系爭房屋迄今尚
        未辦妥接水、接電。
（五）、上訴人乙○○自七十八年間起自不詳姓名之第三人受讓系爭房屋之使用權。
（六）、系爭房屋北側臨約八米寬之崇明四街，四週均是二層樓至五層樓之房屋林立
        ，北側有「明正堂印舖」、「協記電業行」、「立名會計綜合事務所」，西
        側有「四亭街咖啡」、「男女髮廊」。崇明四街向東臨接約二十米寬之崇明
        路。
六、本案爭執之關鍵在於，被上訴人甲○○與訴外人林金山共同書立系爭申請書提交
    上訴人台南縣政府，上訴人台南縣政府並收受被上訴人甲○○繳納系爭一二０五
    、一二０五之二地號土地自八十八年一月至同年六月之使用補償金十一萬五千一
    百二十元，能否認為被上訴人甲○○使用該二筆土地已得上訴人台南縣政府同意
    ？被上訴人甲○○自八十八年七月一日起是否仍占有使用系爭一二０五、一二０
    五之二地號土地？上訴人乙○○自八十三年一月一日起至九十一年十二月三十一
    日止，是否持續占有系爭房屋及該房屋所坐落之土地？上訴人乙○○與訴外人林
    石柱簽訂系爭讓渡書後，有無將系爭房屋交由訴外人林石柱或林宏達占有使用？
    經查，
（一）、被上訴人甲○○與訴外人林金山雖共同書立系爭申請書提交上訴人台南縣政
        府，上訴人台南縣政府並通知被上訴人甲○○繳納系爭一二０五、一二０五
        之二地號土地之使用補償金，惟查，被上訴人甲○○與訴外人林金山係單方
        將系爭申請書提交上訴人台南縣政府，上訴人台南縣政府並未向被上訴人甲
        ○○及訴外人林金山表示同意系爭一二０五、一二０五之二地號土地改由被
        告甲○○使用。且衡諸土地使用補償金，乃係對於無權占用土地者，就因占
        用行為，所獲致之利益，及使土地所有人因無法就土地為利用之損害，以金
        錢加以彌補，以維公平，非謂土地所有人因此即有同意他人使用土地之意思
        ，是被上訴人甲○○自不得以上訴人台南縣政府收受其繳納之土地補償金，
        即謂上訴人台南縣政府有同意其使用系爭一二０五、一二０五之二地號土地
        之意思。況從上訴人台南縣政府開立給被上訴人甲○○之收入繳款書係「土
        地補償金收入繳款書」而非「租金收入繳款書」，亦可知上訴人台南縣政府
        係基於收取土地補償金之意思向被上訴人甲○○收取該款項。此外被上訴人
        甲○○並未提出其他證據證明上訴人台南縣政府同意其使用上開二筆土地，
        則其抗辯其占有上開二筆土地已得上訴人台南縣政府之同意，並非無法律上
        原因云云，自不足採。
（二）、上訴人台南縣政府主張被上訴人甲○○自八十八年七月一日起繼續占有系爭
        一二０五、一二０五之二地號土地，然為被上訴人甲○○所否認，辯稱：伊
        雖有向上訴人台南縣政府申請使用系爭一二０五、一二０五之二地號土地，
        惟嗣因情事變更，興建療養院之事一直未進行，是被上訴人雖有向上訴人申
        請使用系爭土地，惟自始至終被上訴人均未占有並使用系爭土地，被上訴人
        顯無如上訴人起訴所主張因無權占有而受有利益之情事，則上訴人之主張顯
        無理由。上訴人如認被上訴人有無權占有並受有利益之事實，自應就此項占
        有之事實負舉證責任，惟上訴人台南縣政府自始至終並未就被上訴人對系爭
        土地自始至終占有並使用該二筆土之事實負舉證責任等語。被上訴人甲○○
        既否認自八十八年七月一日起繼續占有上開二筆土地，則上訴人台南縣政府
        對此有利於己之事實，自應負舉證責任。上訴人台南縣政府雖舉系爭申請書
        及上開「土地補償金收入繳款書」，主張被上訴人甲○○自八十八年七月一
        日起仍繼續占有上開二筆土地，惟查，系爭申請書及上開「土地補償金收入
        繳款書」至多僅能證明被上訴人甲○○自八十八年元月一日起至八十八年六
        月三十日止有使用上開二筆土地而已，並不能證明被上訴人甲○○自八十八
        年七月一日起仍繼續占有上開二筆土地。蓋占有係一事實行為，占有人得隨
        時改變占有之意思，拋棄其對占有物之占有行為，是縱被上訴人甲○○自八
        十八年元月一日起至八十八年六月三十日止確有使用上開二筆土地，亦不能
        因此推認被上訴人甲○○自八十八年七月一日起仍繼續占有上開二筆土地。
        上訴人台南縣政府既無法證明被上訴人甲○○自八十八年七月一日起仍繼續
        占有上開二筆土地，則其以被上訴人甲○○自八十八年七月一日起占有上開
        二筆土地為由，請求被上訴人甲○○給付相當於租金之不當得利，自屬無據
        。
（三）、上訴人乙○○自承自七十八年間起自不詳姓名之第三人受讓系爭房屋之使用
　　　　權，嗣又改稱係受讓時原為空地，斯時伊從事建築，空地供放置模板之用，
　　　　於八十七年初始搭建房屋，因無法申請水電，迄未使用。且不否認系爭房屋
　　　　占用系爭二０八九、二０八九之六地號土地並未得上訴人台南縣政府同意，
　　　　姑不論上訴人乙○○係於受讓土地占有之初即有建物，抑於於八十七年初始
　　　　搭建房屋，因亦自認七十八年受讓土地斯時伊從事建築，空地供放置模板之
　　　　用，因空地供放置模板之用，亦為一種占有之事實，仍無改於無權占有之事
　　　　實，則上訴人台南縣政府主張上訴人乙○○自八十三年一月一日起無權占有
　　　　系爭二０八九、二０八九之六地號如附圖斜線所示土地，堪信為真實。
（四）、證人林宏達（即林石柱之子）於原審審理時證稱：（提示：讓渡書一紙，有
        何意見？）這是我代替我父親簽的。我從來沒有使用這間房屋．．。因為系
        爭房屋沒水、沒電，而且縣政府要收補償金，所以該契約就不了了之等語（
        原審九十三年八月二十五日言詞辯論筆錄），上訴人乙○○於原審亦不否認
        訴外人林宏達、林石柱並未占有系爭房屋。查占有係一事實行為，上訴人乙
        ○○既自七十八年間起即自不詳姓名之第三人受讓系爭房屋之使用權，其於
        簽訂系爭讓渡書後，又未將系爭房屋交由林宏達、林石柱占有使用，則系爭
        房屋自仍在上訴人乙○○占有中，系爭房屋既在上訴人乙○○占有中，在系
        爭房屋拆除之前，自應認系爭房屋所坐落之土地（即附圖斜線所示土地）在
        上訴人乙○○占有中。是上訴人乙○○以其已與林石柱簽訂系爭讓渡書為由
        ，抗辯其於八十七年十二月十八日簽訂系爭讓渡書之後，即未占有系爭房屋
        及該房屋所坐落之土地云云，自不足採。
（五）、上訴人乙○○與訴外人林石柱簽訂系爭讓渡書係一法律行為，系爭讓渡書之
        效力如何，悉依讓渡書之約定及法律之規定，至占有則係一事實行為，故系
        爭讓渡書之效力如何，並不會改變系爭房屋係由何人占有之事實。換言之，
        縱系爭讓渡書在上訴人乙○○與訴外人林石柱間係合法有效，上訴人乙○○
        依系爭讓渡書之約定，有將系爭房屋交由訴外人林石柱、林宏達占有使用之
        義務，但在上訴人乙○○實際將系爭房屋交由訴外人林石柱、林宏達占有使
        用之前，上訴人乙○○占用系爭房屋之事實，並不因系爭讓渡書之效力而改
        變。
（六）、上訴人乙○○既自七十八年間起自不詳姓名之第三人受讓系爭房屋之使用權
        ，且在簽訂系爭讓渡書後，並未將系爭房屋交由訴外人林石柱、林宏達占有
        使用，則上訴人台南縣政府主張被告乙○○自八十三年一月一日起至九十一
        年十二月三十一日止占有使用系爭房屋及該房屋所坐落之土地，應可採信。
（七）、按無法律上之原因而受利益，致他人受損害者，應返還其利益，民法第一百
        七十九條前段定有明文。而「無權占有他人之土地，可能獲得相當於租金之
        利益，為社會通常之觀念」，最高法院六十一年台上字第一六九五號著有判
        例。再按租用基地建築房屋，租金以不超過土地申報總價額年息百分之十為
        限，又公有土地以各該宗土地之公告地價為申報地價，免予申報，土地法第
        一百零五條、同法第九十七條、平均地權條例施行細則第二十一條分別定有
        明文。而此百分之十之限制，乃指基地租金之最高限額而言，並非謂必須照
        申報地價額百分之十計算之（最高法院四十六年台上字第八五五號判例參照
        ）。且基地租金之數額，除以基地申報地價為基礎外，尚須斟酌基地之位置
        ，工商業繁榮之程度，承租人利用基地之經濟價值及所受利益等項，並與鄰
        地相比較，以為決定，並非必達申報總地價年息百分之十最高額（最高法院
        六十八年台上字第三０七一號判例參照）。本件上訴人台南縣政府既因上訴
        人乙○○無權占有如附圖斜線所示土地受有相當租金之損害，而上訴人乙○
        ○受有相當租金之利益，則上訴人台南縣政府請求上訴人乙○○給付自八十
        三年一月一日起至九十一年十二月三十一日止相當於租金之不當得利，自屬
        有據。又查系爭二０八九、二０八九之六地號土地地目為建，系爭房屋北側
        臨約八米寬之崇明四街，四週均是二層樓至五層樓之房屋林立，北側有「明
        正堂印舖」、「協記電業行」、「立名會計綜合事務所」，西側有「四亭街
        咖啡」、「男女髮廊」。崇明四街向東臨接約二十米寬之崇明路，業經原審
        勘驗屬實，有勘驗筆錄為憑。審酌系爭二０八九、二０八九之六地號土地之
        位置，工商業繁榮之程度，上訴人乙○○利用該二筆土地之經濟價值及所受
        利益等項，認上訴人台南縣政府主張不當得利，以土地申報總價額年息百分
        之五為適當。再查系爭二０八九、二０八九之六地號土地八十三年一月一日
        至同年六月三十日申報地價為八千六百元、八十三年七月一日起至九十一年
        十二月三十一日之申報地價為一萬零五百元，有上訴人台南縣政府所提台南
        市東南地政事務所函一份在卷可稽。據此，上訴人台南縣政府得請求上訴人
        乙○○給付自八十三年一月一日起至九十一年十二月三十一日止之租金損害
        額為五十七萬五千三百三十三元｛（8600*123*5%*0.5）＋（10500*123*5%*
        8.5）＝575333，元以下四捨五入｝。
七、綜上所述，上訴人乙○○既自七十八年間起自不詳姓名之第三人受讓系爭房屋之
    使用權，且在簽訂系爭讓渡書後，並未將系爭房屋交由訴外人林石柱、林宏達占
    有使用，則上訴人台南縣政府以上訴人乙○○自八十三年一月一日起無權占用系
    爭房屋所坐落之如附圖斜線所示土地，請求上訴人乙○○給付相當於租金之不當
    得利，自屬有據。另上訴人台南縣政府並無法證明被上訴人甲○○自八十八年七
    月一日起仍繼續占有系爭一二０五、一二０五之二地號土地，則其以被上訴人甲
    ○○自八十八年七月一日起仍占有該二筆土地為由，請求被上訴人甲○○給付相
    當於租金之不當得利，自屬無據。從而，上訴人台南縣政府本於不當得利之法律
    關係，得請求上訴人乙○○給付相當於租金之不當得利五十七萬五千一百五十六
    元，惟上訴人台南縣政府僅請求五十七萬五千一百五十六元及自第二準備書狀繕
    本送達之翌日即九十三年八月六日起至清償日止，按年息百分之五計算之利息，
    為有理由，應予准許。原審就上訴人乙○○部分為上訴人台南縣政府勝訴之判決
    ，並依其聲請酌定擔保金額為假執行之宣告，並無不合，上訴人乙○○上訴求予
    廢棄改判為無理由，應予駁回。至原審就上訴人台南縣政府請求被上訴人給付補
    償金部分為上訴人敗訴之判決，及駁回其假執行之聲請，經核亦無不合。上訴人
    台南縣政府就此部分上訴意旨，仍執陳詞，指摘原判決不當，求予廢棄改判如上
    訴聲明之所示，為無理由，亦應予駁回。
八、本案事證已臻明確，兩造其餘之主張及提出之攻擊防禦方法，均不影響本院所為
    之前開判斷，自無庸一一酌審。
九、據上論結，本件上訴均為無理由，依民事訴訟法第四百四十九條第一項、第七十
　　八條，判決如主文。
中　　　華　　　民　　　國　　九十四　　年　　　二　　　月　　　三　　　日
　　　　　　　　　　　　　　　　　　臺灣高等法院臺南分院民事第一庭
~B1審判長法官　王　　惠　　一
~B2　　　法官　林　　永　　茂
~B3　　　法官　蘇　　重　　信
右為正本係照原本作成。
不得上訴。
中　　　華　　　民　　　國　　九十四　　年　　　二　　　月　　　三　　　日
~B法院書記官　黃　　文　　生
附表一
┌─────────────────────────────────────────────────────────┐
│二０八九、二０八九之六地號土地                              　　　　　　　　　　　　　　　　　　　　　　　　　　　│
├─────────────────────────────────────────────────────────┤
│占用人：乙○○                                          　　　　　　　　　　　　　　　　　　　　　　　　　　　　　│
├───┬──┬──┬────┬──────────┬──────────────────────────┬────┤
│　　　│地號│地號│占用面積│　　　　　　　　　　│　　　　　　　　　　 計算方式　　　　　　 　　　　　│　　　　│
│地　段│    │    │        │　　　占用年度    　├──────────────────────────┼────┤
│　　　│母號│子號│(不優惠)│　　　　　　　　　　│申報地價(元)*占用面積(平方公尺)*5%期間(年)＝應繳金額│應繳金額│
├───┼──┼──┼────┼─┬───┬────┼──────────────────────────┼────┤
│　　　│　　│　　│　　　　│　│83\1\1│83\6\30 │　　　　　　8600*102*5%*0.5=21930　 　　　　　　　　│　21,930│
│　　　│    │    │        │├───┼────┼──────────────────────────┼────┤
│　　　│　　│　　│　　　　│　│83\7\1│83\12\31│　　　　　　10500*102*5%*0.5=26775　　　　　　　　　│　26,775│
│　　　│　　│　　│　　　　├─┴───┴────┼──────────────────────────┼────┤
│　　　│　　│　　│　　　　│　　　　　　　　　│　　　　　　10500*102*5%*1=53550　　　　　　　　　　│　53,550│
│　　　│　　│　　│　　　　├──────────┼──────────────────────────┼────┤
│　　　│　　│　　│　　　　│　　　　　　　　　│　　　　　　10500*102*5%*1=53550　　　　　　　　　　│　53,550│
│　　　│　　│　　│　　　　├──────────┼──────────────────────────┼────┤
│　　　│　　│　　│　　　　│　　　　　　　　　│　　　　　　10500*102*5%*1=53550　　　　　　　　　　│　53,550│
│竹篙厝│2089│0000│　102　 ├──────────┼──────────────────────────┼────┤
│　段　│　　│　　│　　　　│　　　　　　　　　│　　　　　　10500*102*5%*1=53550　　　　　　　　　　│　53,550│
│　　　│　　│　　│　　　　├──────────┼──────────────────────────┼────┤
│　　　│　　│　　│　　　　│　　　　　　　　　│　　　　　　10500*102*5%*1=53550　　　　　　　　　　│　53,550│
│　　　│　　│　　│　　　　├─┬───┬────┼──────────────────────────┼────┤
│　　　│　　│　　│　　　　│　│89\1\1│89\6\30 │　　　　　　10500*102*5%*181\365=26555　　　　　　　│　26,565│
│　　　│    │    │        │├───┼────┼──────────────────────────┼────┤
│　　　│　　│　　│　　　　│　│89\7\1│89\12\31│　　　　　　10500*102*5%*183\365=26848　　　　　　　│　26,848│
│　　　│　　│　　│　　　　├─┴───┴────┼──────────────────────────┼────┤
│　　　│　　│　　│　　　　│　　　　　90　　　　│　　　　　　10500*102*5%*1=53550　　　　　　　　　　│　53,550│
│　　　│　　│　　│　　　　├──────────┼──────────────────────────┼────┤
│　　　│　　│　　│　　　　│　　　　　91　　　　│            10500*102*5%*1=53550                    │  53,550│
├───┼──┼──┼────┼─┬───┬────┼──────────────────────────┼────┤
│　　　│　　│　　│　　　　│　│83\1\1│83\6\30 │　　　　　　8600*21*5%*0.5=4515　　　　　　　　　　 │　 4,515│
│　　　│    │    │        │├───┼────┼──────────────────────────┼────┤
│　　　│　　│　　│　　　　│　│83\7\1│83\12\31│　　　　　　10500*21*5%*0.5=5513　　　 　　　　　　 │　 5,513│
│　　　│　　│　　│　　　　├─┴───┴────┼──────────────────────────┼────┤
│　　　│　　│　　│　　　　│　　　　　　　　　│　　　　　　10500*21*5%*1=11025　　　　　　　　　　 │　11,025│
│　　　│　　│　　│　　　　├──────────┼──────────────────────────┼────┤
│　　　│　　│　　│　　　　│　　　　　　　　　│　　　　　　10500*21*5%*1=11025　　　　　　　　　　 │　11,025│
│　　　│　　│　　│　　　  ├──────────┼──────────────────────────┼────┤
│　　　│　　│　　│　　　　│　　　　　　　　　│　　　　　　10500*21*5%*1=11025　　　　　　　　　　 │　11,025│
│竹篙厝│2089│0006│　 21   ├──────────┼──────────────────────────┼────┤
│　段　│　　│　　│　　　　│　　　　　　　　　│　　　　　　10500*21*5%*1=11025　　　　　　　　　　 │　11,025│
│　　　│　　│　　│　　　　├──────────┼──────────────────────────┼────┤
│　　　│　　│　　│　　　　│　　　　　　　　　│　　　　　　10500*21*5%*1=11025　　　　　　　　　　 │　11,025│
│　　　│　　│　　│　　　　├─┬───┬────┼──────────────────────────┼────┤
│　　　│　　│　　│　　　　│　│89\1\1│89\6\30 │　　　　　　10500*21*5%*181\365=5467　　　　　　　　│　 5,467│
│　　　│    │    │        │├───┼────┼──────────────────────────┼────┤
│　　　│　　│　　│　　　　│　│89\7\1│89\12\31│　　　　　　10500*21*5%*183\365=5528　　　　　　　　│　 5,528│
│　　　│　　│　　│　　　　├─┴───┴────┼──────────────────────────┼────┤
│　　　│　　│　　│　　　　│　　　　　90　　　　│　　　　　　10500*21*5%*1=11025　　　　　　　　　　 │　11,025│
│　　　│　　│　　│　　　　├──────────┼──────────────────────────┼────┤
│　　　│　　│　　│　　　　│　　　　　91　　　　│            10500*21*5%*1=11025                     │  11,025│
├───┴──┴──┴────┴────┬─────┼──────────────────────────┼────┤
│　　　　　　　　　　　　　　　　　　　│　　小　計│　　　　　　　　　　　　　　　　　　　　　　　　　　│ 575,156│
└───────────────────┴─────┴──────────────────────────┴────┘
 附表二
┌─────────────────────────────────────────────────────────┐
│一二０五、一二０五之二地號土地　　　　　　　　　　　　　　　　　　　　　　　　　　　　　　　　　                  │
├─────────────────────────────────────────────────────────┤
│占用人：甲○○　　　　　　　　　　　　　　　　　　　　　　　　　　　　　　　　　　　　　　　　　　　　　　　　　　│
├───┬──┬──┬────┬──────────┬──────────────────────────┬────┤
│　　　│地號│地號│占用面積│　　　　　　　　　　│　　　　　　　　 計算方式　　　　　　　　 　　　　　│　　　　│
│地　段│　　│　　│　　　　│　　　占用年度　　　├──────────────────────────┼────┤
│　　　│母號│子號│(不優惠)│　　　　　　　　　　│申報地價(元)*占用面積(平方公尺)*5%期間(年)＝應繳金額│應繳金額│
├───┼──┼──┼────┼──────────┼──────────────────────────┼────┤
│　　　│　　│　　│　　　　│　88\7\1－88\12\31　│　　1600*1614*5%51\2=64560　　　　　　　　　　　　　│　64,560│
│　　　│　　│　　│　　　　├─┬────────┼──────────────────────────┼────┤
│　　　│　　│　　│　　　　│　│89\1\1－89\6\30 │　　1600*1614*5%181\365=64020　 　　　　　　　　　　│　64,029│
│　　　│1205│0000│　1614　│├────────┼──────────────────────────┼────┤
│　　　│　　│　　│　　　　│　│89\7\1－89\12\31│　　2000*1614*5%183\365=80921　 　　　　　　　　　　│　80,921│
│　　　│　　│　　│　　　　├─┴────────┼──────────────────────────┼────┤
│　　　│　　│　　│　　　　│　　　　　90　　　　│　　2000*1614*5%=161400　　　　　　　　　　 　　　　│ 161,400│
│中和段├──┼──┼────┼──────────┼──────────────────────────┼────┤
│　　　│　　│　　│　　　　│　88\7\1－88\12\31　│　　1600*1264*5%5*1\2=50560 　　　　　　　　　　　　│　50,560│
│　　　│　　│　　│　　　　├─┬────────┼──────────────────────────┼────┤
│　　　│1205│0002│　1264　│　│89\1\1－89\6\30 │　　1600*1264*5%181\365=50144　 　　　　　　　　　　│　50,144│
│　　　│    │    │        │├────────┼──────────────────────────┼────┤
│　　　│　　│　　│　　　　│　│89\7\1－89\12\31│　　2000*1264*5%183\365=63373　 　　　　　　　　　　│　63,373│
│　　　│　　│　　│　　　　├─┴────────┼──────────────────────────┼────┤
│　　　│　　│　　│　　　　│　　　　 90　　 　　│　　2000*1265*5%=126400　　　　　　　　　　　 　　　│ 126,400│
├───┴──┴──┴────┼──────────┼──────────────────────────┼────┤
│　　　　　　　　　　　　　　│　　　 小　計　　　 │　　　　　　　　　　　　　　　　　　　　　　　　　　│ 661,387│
└──────────────┴──────────┴──────────────────────────┴────┘
